臺灣臺南地方法院刑事判決　　　　　　　 96年度易字第127號
公　訴　人　臺灣臺南地方法院檢察署檢察官
被　　　告　丙○○
　　　　　　　　　　（另案在臺灣臺南戒治所執行強制戒治中）
被　　　告　丁○○
　　　　　　　　　　（另案在臺灣臺南監獄臺南分監執行中）
上列被告等因竊盜案件，經檢察官提起公訴（九十五年度偵字第
一七八六二號），本院判決如下：
    主  文
丙○○共同攜帶兇器竊盜，處有期徒刑拾月。
丁○○共同攜帶兇器竊盜，累犯，處有期徒刑拾月。
    事  實
一、丁○○前因違反毒品危害防制條例案件，經本院以九十年度
    訴字第四六七號判決處有期徒刑十月確定，並於民國九十二
    年五月十四日執行完畢（翌日出監）。詎不知警惕，與友人
    丙○○均因缺錢花用，竟共同意圖為自己不法所有，基於竊
    取之犯意聯絡，於九十五年八月三十日上午某時許（起訴書
    誤載為下午二時許），共同騎乘車牌號碼ＮＺＬ─八七六號
    重型機車，至庚○○所有位於臺南縣善化鎮○○路一０七巷
    七十七之一號之豬舍內，趁四下無人之際，持渠等共同攜來
    為不詳人士所有、客觀上足供為兇器使用之大剪刀一支，剪
    取庚○○所有、由其堂哥甲○○所管領之不鏽鋼圍豬地床一
    個（價值約新臺幣三萬元），得手後以上揭機車載離逃逸。
    同日下午二時許，丙○○與丁○○共乘上揭機車，將上揭竊
    得之不鏽鋼地床一個運往臺南縣新市鄉某處變賣，途經三舍
    路與希拉雅路口，適為甲○○之友人戊○○行經該處發現後
    告知甲○○，經甲○○前往該處查看後報警處理，而悉上情
    。
二、案經臺南縣警察局善化分局報請臺灣臺南地方法院檢察署檢
    察官偵查起訴。
    理  由
一、訊據被告丙○○於準備程序中固不否認有與丁○○共乘上揭
    機車同赴上揭豬舍內欲竊取物品，且現場採得之煙蒂確為伊
    所遺留等情，惟矢口否認有何攜帶兇器竊盜犯行，辯稱：我
    們沒有攜帶大剪刀前往，且當天到達豬舍之後，因見現場已
    有乙○○及其妻在剪不鏽鋼網，所以我們沒有偷任何東西就
    離開了云云（本院卷第三五至三六頁），並於審理程序中改
    稱：我承認我有徒手偷走不鏽鋼圍豬地床一個，但沒有帶剪
    刀去云云（本院卷第八一頁）；被告丁○○則於準備程序及
    審理程序中均不否認有與丙○○共乘上揭機車同赴上揭豬舍
    內以徒手搬運之方式偷走不鏽鋼地床（即不鏽鋼網子）一個
    等情，惟矢口否認有何攜帶兇器竊盜犯行，辯稱：我們沒有
    帶剪刀去，且當天到達豬舍後，現場已有乙○○正拿剪刀在
    剪網子，旁邊則有好幾塊已經剪好的網子，我們偷了旁邊其
    中一塊就跑掉，沒有拿任何東西去剪云云（本院卷第六十至
    六一頁、第八一頁）。
二、經查：
  (一)被告二人曾共乘車牌號碼ＮＺＬ─八七六號重型機車同赴上
    址豬舍內竊得不鏽鋼圍豬地床一個，又上揭豬舍於九十五年
    八月三十日確曾失竊不鏽鋼圍豬地床等情，業據證人庚○○
    、甲○○於警詢及偵訊中證述綦詳，且為被告二人所不爭執
    ，此部分之事實均堪信為真。
  (二)證人即被害人庚○○之堂兄甲○○於審理中具結證稱：九十
    五年八月三十日上午，我到臺南縣善化鎮○○路一０七巷七
    十七之一號我堂弟的豬舍，要巡視（外面的）果園，聽到有
    剪刀在剪東西的聲音，就要進去豬舍看，還沒進入裡面，就
    看到被告二人在豬舍內剪白鐵製的養豬地床網子，我當時不
    敢進去，就去工廠內找人來一起抓賊，回到現場時，他們二
    人已經跑掉了。我們巡視現場後，發現地床網子被剪了三塊
    放在旁邊。後來，我在當天中午十二點多時又去巡視現場，
    發現那三塊地床網子已經不見了。下午二點多時，戊○○從
    新市○○○○○路上，在三舍有看到他們二人載著地床網子
    往新市那邊去，戊○○告訴我此事並告訴我他們的車牌號碼
    數字，我心想他們二人應該會回來，所以就去新市要往善化
    南科的路上等，結果看到他們二人騎乘機車回來。我在三舍
    路上看到他們時，他們穿的衣服與我早上看到的一樣。他們
    二人都是我的善化鄰居，所以我認識他們等語（本院卷第八
    二至八五頁），核與其於警詢及偵訊中證述之內容相符。
  (三)證人即被害人庚○○之鄰居戊○○於審理中具結證稱：（九
    十五年八月三十日下午二時許）我看到有二人載著網子往新
    市三舍去，當時只有看到背影。後來我碰到甲○○，告訴他
    此事，他就到路上去等。我有記下車牌號碼，並將號碼告訴
    甲○○等語（本院卷第八五至八六頁），核與其於警詢及偵
    訊中證述之內容相符。而其於警詢及偵訊中所證述當時記下
    之機車車牌號碼雖為「ＮＺＬ─八七八號」，然被告丙○○
    於警詢中即供稱正確之車牌號碼應為「ＮＺＬ─八七六號」
    ，兩者之間僅有一字之差，且阿拉伯數字「８」與「６」在
    形狀上亦甚為相近，倉卒之間非無誤認之可能，被告二人於
    審理中對於曾共乘上揭機車載運不鏽鋼地床一個前往新市變
    賣且曾途經三舍乙節亦不爭執（本院卷第八六頁），準此，
    堪認證人戊○○上揭證言確屬可信，而其所陳述之車牌號碼
    應係其於倉卒之間一時誤記所致。
  (四)證人乙○○於審理中具結證稱：我曾於九十五年八月二十一
    日上午去該豬舍內偷過一次，我騎乘機車搭載我女友（籃詩
    翎）一起去。當天是要幫別人找廠房，後來看到地床，我剪
    了一下發現很難剪，且地床太大塊，騎摩托車不好載，就放
    棄跑掉了。該種地床的大小差不多一個榻榻米那麼大，若一
    人騎車一人拿，可以拿一塊走。八月三十日我確實沒去該豬
    舍等語（本院卷第八七至八九頁）。本院依職權調取乙○○
    被訴竊盜案件之九十六年度易字第四五號全案卷宗核閱結果
    ，乙○○確實曾於九十五年八月二十一日上午九時許，與不
    知情之女友籃詩翎（業經檢察官另為不起訴處分確定）共乘
    車牌號碼Ｈ五Ｑ─一五三號重型機車至上址豬舍，籃詩翎旋
    騎乘上揭機車離去購買飲料，乙○○見該處之不鏽鋼圍豬地
    床有利可圖，竟起盜心，遂以鐵製鋼剪一支著手剪取不鏽鋼
    地床，惟因地床質地堅硬尚未得手，即聽見有人入內，遂與
    甫購得飲料返回該處之籃詩翎由該豬舍後方徒步逃離現場，
    嗣後，乙○○向其胞兄洪石龍謊稱前揭機車因拋錨置於該處
    ，委由洪石龍載其前往該處取車，為警循線查獲，全案業經
    本院認定乙○○觸犯攜帶兇器竊盜未遂罪，而以九十六年度
    易字第四五號判決處有期徒刑五月確定（該案卷宗影本參照
    ），而其於該案之警詢、偵訊及審理程序中所述內容，與其
    於本案審理中所證述之上揭內容互核相符。
  (五)又依上述九十六年度易字第四五號全案卷宗內容觀之，上開
    豬舍於九十五年八月二十一日上午九時許遭竊後曾由被害人
    庚○○報警處理，經臺南縣警察局善化分局於同日上午十一
    時許派員至現場進行勘察採證，此有該分局現場勘察報告一
    紙附卷可稽（該案警卷第二三頁）。而九十五年八月三十一
    日下午，臺南縣警察局善化分局亦曾接獲被害人庚○○報案
    ，並於同日下午二時三十分許至上址豬舍進行勘察採證，此
    有該分局現場勘察報告、刑案現場測繪圖、勘察採證同意書
    各一份暨現場照片三張在卷可參（本案警卷第三六至四三頁
    ）。由臺南縣警察局之鑑驗書內容可知：九十五年八月二十
    一日採證後，採得之檢體包含：斑跡棉棒一件（編號A3，採
    自寶特瓶瓶口）、斑跡棉棒二件（編號A3-1、A3-2，採自吸
    管）、煙蒂五根（編號A3-3、A4、A5、A7、A8），均係於九
    十五年八月三十日送檢，九十五年八月三十一日採證後，採
    得之檢體包含：煙蒂三根（編號B1～B3）、麥仔茶鋁罐一件
    （編號B4），均係於九十五年九月一日送檢。經鑑驗結果，
    其中A3-3、A4、A5、A7、B1、B3之煙蒂ＤＮＡ均為同一男性
    ，經比對發現與被告丙○○之ＤＮＡ─ＳＴＲ型別相同，有
    臺南縣警察局九十五年十一月六日南縣警鑑字第０九五二二
    ０一二七三號鑑驗書在卷可稽（警卷第四四頁正、反面）。
    由此可知，九十五年八月二十一日採證所得之四根煙蒂與九
    十五年八月三十一日採證所得之二根煙蒂均殘留被告丙○○
    之ＤＮＡ，足以顯示被告丙○○於九十五年八月二十一日及
    九十五年八月三十日均曾在該豬舍內出現逗留，前後共計二
    次。然被告丙○○於審理中，初係供稱：「（你到底去現場
    幾次？）一次。」、「（八月二十一日你是否也去偷，看見
    乙○○在偷？）沒有。」、「（到底去偷幾次？）我只有偷
    一次。」（本院卷第九一、九二頁），經本院當庭提示上開
    鑑定報告並告以要旨後，被告丙○○始改稱：八月二十一日
    我是自己一個人去現場的，看到乙○○在現場剪，我請乙○○抽煙且談話，後來我心想我一個人無法做（偷），所以就
    走了，八月三十日我約丁○○一起去現場偷等語（本院卷第
    九三頁），前後供述大相逕庭。而被告丁○○於準備程序及
    審理程序之初均供稱：我們到達現場時，有看到已經有人在
    那邊偷了，那個人是乙○○，乙○○正拿剪刀在剪，甲○○
    應該是看到乙○○拿剪刀行竊（本院卷第六十、六一、八一
    頁），然於審理程序之末竟改稱：「（八月三十日你說去現
    場看到乙○○在現場行竊，此說詞，是何人教你說的？）沒
    有人教，我是日期記錯了。」、「準備程序所言，指的是八
    月二十一日當天，我是聽乙○○與丙○○他們說的。八月三
    十日那天我與丙○○一起去現場偷時，並沒有看到乙○○與
    另一名女子拿剪刀在行竊。」（本院卷第九四頁），前後供
    述亦歧異甚鉅。然而，關於「究竟曾至現場一次或二次」及
    「九十五年八月三十日行竊之際，在現場究竟有無看到乙○○」，均非枝微末節等細節性事項，被告二人對此實無誤記
    或混淆誤認之可能。證人乙○○對此則證稱：我當時是從豬
    舍後門走的，回家後請我哥哥帶我一起回現場牽車，才碰到
    丙○○，他當時只有一人等語（本院卷第九三頁），並堅稱
    於九十五年八月三十日並未再至該處行竊（本院卷第八八頁
    ）。另參酌前述鑑定結果，被告丙○○曾在現場抽畢二根香
    煙，被告丁○○則自承當時在現場停留約十幾分鐘（本院卷
    第九四至九五頁），倘被告二人係見一旁已有剪妥之地床而
    徒手直接搬運竊取得手，又何須停留達至少十幾分鐘後始行
    離去？再參以被告二人初於警詢中均矢口否認有竊得任何財
    物，經推問後始改口坦承有徒手竊得地床一個之情況觀之，
    在在均顯見被告二人所自承僅徒手竊取地床一個之內容實係
    避重就輕之詞，不足採信。而證人甲○○自警詢、偵訊及審
    理程序中均明確供稱確實認識被告二人，此與被告二人所自
    述之住所地均設在臺南縣善化鎮乙節互核相符，則在證人甲○○確實識得被告二人，且又與被告二人並無任何恩怨關係
    之情況下，其所為之指認顯然具有極高之可信性，是應認證
    人甲○○所述內容，始屬可採。
  (六)綜上所述，本案事證明確，被告二人攜帶兇器竊盜之犯行均
    堪以認定，應依法論科。又依證人甲○○上揭證述內容可知
    ，被告二人行竊之正確時間應為九十五年八月三十日上午某
    時，並非該日下午二時許，起訴書所載竊取時間應係誤載，
    爰由本院逕予更正。至被告丙○○於準備程序中雖曾聲請將
    共同被告丁○○改列為證人進行交互詰問，欲證明自己並無
    任何竊盜犯行，然其於審理程序之初已改口坦承普通竊盜之
    犯行，所承認之內容與被告丁○○於準備程序及審理程序所
    承認之內容完全相同，故本院認已無再將被告丁○○改列為
    證人進行交互詰問之必要，此部分爰不予調查，附此敘明。
三、查被告二人所持用之大剪刀一支既足以剪斷不鏽鋼地床，顯
    然質地甚為尖硬，客觀上足以對人之生命、身體、安全構成
    威脅而具有危險性，堪為兇器使用，是核被告二人所為，均
    係犯刑法第三百二十一條第一項第三款之攜帶兇器竊盜罪。
    被告二人互有犯意聯絡及行為分擔，均應論以共同正犯。被
    告丁○○前因違反毒品危害防制條例案件，經本院以九十年
    度訴字第四六七號判決處有期徒刑十月確定，並於九十二年
    五月十四日執行完畢（翌日出監）等情，有臺灣高等法院被
    告前案紀錄表附卷足憑，其於受有期徒刑執行完畢後五年以
    內故意再犯本件有期徒刑以上之罪，應依刑法第四十七條第
    一項規定論以累犯，並加重其刑。爰審酌被告丙○○曾有多
    次竊盜前科紀錄（曾經本院以八十七年度易字第三二二號判
    決處有期徒刑八月確定，另曾經本院以九十五年度簡字第三
    六六六號判決處拘役四十日確定），另有違反肅清煙毒條例
    等前科紀錄，被告丁○○除上述違反毒品危害防制條例之前
    科紀錄外，另尚有殺人未遂、肅清煙毒條例、動產擔保交易
    法等前科紀錄，兩人之素行均欠佳，有臺灣高等法院被告前
    案紀錄表二份在卷可參，教育程度均為國中畢業，兩人均正
    值壯年且四肢健全，竟均貪圖不勞而獲，被告丙○○犯後於
    警詢、偵訊及本院準備程序中均矢口否認有任何竊盜犯行，
    遲至本院審理程序初始始改口供稱有普通竊盜犯行，被告丁○○犯後於警詢中亦矢口否認有任何竊盜犯行，至本院準備
    程序中始改口供稱有普通竊盜犯行，惟二人直至本院審理終
    結均仍否認加重竊盜犯行，顯見渠等悔意不足，態度不佳，
    然竊得之財物價值尚屬非鉅（約新臺幣三萬元）等一切情狀
    ，認公訴人對被告二人均求處有期徒刑一年之意見稍嫌過重
    ，而分別量處如主文所示之刑，以資懲儆。至被告二人所持
    以違犯本案之大剪刀一支，證人甲○○於審理中供稱並非該
    豬舍內之物品（本院卷第八三頁），被告二人則始終否認曾
    持大剪刀行竊，本院無從認定被告二人所持以違犯本案之大
    剪刀是否為被告二人所有，復未扣案，是本院實無從宣告沒
    收，附此敘明。
據上論斷，應依刑事訴訟法第二百九十九條第一項前段，刑法第
二十八條、第三百二十一條第一項第三款、第四十七條第一項，
判決如主文。
本案經檢察官己○○到庭執行職務。
中　　華　　民　　國　　96　　年　　6 　　月　　20　　日
　　　　　　　　　刑事第五庭  審判長法　官　沈揚仁
                                    法  官  鄭文祺
                                    法  官  張婷妮
以上正本證明與原本無異。
如不服本判決，應於收受送達後10日內向本院提出上訴書狀（應
附繕本）。
　　　　　　　　　　　　　　　　　　書記官  陳姿利
中　　華　　民　　國　　96　　年　　6 　　月　　21　　日
附錄本案論罪科刑法條
中華民國刑法第三百二十一條第一項第三款
犯竊盜罪而有左列情形之一者，處六月以上、五年以下有期徒刑
：
三  攜帶兇器而犯之者。
